## Izaias de Oliveira

Brasileiro, Casado, 36 anos

Rua: Severiano Guerreiro, 938 Apto. 201 Centro – Catanduvas / SC

Cep. 89670-000 e,

Rua: Professor Belmiro Siqueira, 85 apto. 2502 Torre I – Enseada do Suá –Vitória / ES

Cep. 29050-580

Telefone: (49) 8403-4274 - (49) 84034494 e-mail: izaias.engprod@hotmail.com

#### PERFIL PROFISSIONAL

Proativo, bom relacionamento interpessoal, facilidade em trabalhar e gerir equipe, facilidade de aprendizado, adaptação as culturas organizacionais, preparado para novos desafios. Trabalho com o processo de manutenção industrial e com experiências nas áreas de gestão de produção, qualidade, gestão de pessoas, logística, serviços terceirizados, custos, matéria prima, coordenação de projetos, PCP e orçamentos.

# **FORMAÇÃO**

- ✓ Bacharel em Engenharia de Produção Concluído 2014;
- ✓ Graduação em Administração de Empresas Interrompido no 2º ano;
- ✓ Técnico em Informática Avançado;
- ✓ Desenho Técnico Mecânico Senai.

## **CURSO DE APERFEIÇOAMENTO**

- ✓ Inglês Básico;
- ✓ SAP Conhecimento Básico;
- ✓ Curso de Auto CAD Conhecimento básico:
- ✓ Curso Microsoft Office Project Conhecimento básico.
- ✓ Cursos na área de Gestão de Processos e Liderança:
- ✓ Líder Coach, Gestão e Administração de Conflitos, Administração de Pessoal, Segurança no Trabalho, Preventiva na Gestão de Contratos de trabalho, Gestão de projetos, Negociação, Projetos Kaizen, Liderança Assertiva, Controle de Qualidade, Gestão de Processos e Manutenções Industriais, Comunicação Eficaz, Feedback.

## EXPERIÊNCIA PROFISSIONAL

# > 10/2014 - Atual - L.G.A. LOCAÇÃO, MONTAGENS E MANUTENÇÃO INDUSTRIAL LTDA.

Cargo: Engenheiro de Produção

Principais atividades:

**Coordenador de Manutenção –** Coordenação de projetos na area industrial, visando atender todas as etapas do projeto com os custos pré estabelecidos e prazos estipulados medidas em obras, sugestões ao cliente para melhor adequação da obra x custos, Gerenciamento de contratos, Acompanhamento de obras em processo, Follow up, Startup em projetos de Montagem e Manutenção.

**Negociador** – Elaboração de orçamentos por meio de analise de desenhos técnicos, visitas técnicas, dados técnicos entre outras visando atender a necessidade do cliente. Empresas que supervisionou pela LGA: Berneck S.A. Painéis e Serrados, Hisa - Grupo Weg, Celulose Irani S.A., Iguaçu Celulose Papel S/A., Novacki Papel Embalagens S/A, BRF S/A, Klabin S/A, Adami S/A Madeiras.

#### 04/2014 – 10/2014 – BELAS ART'S ILUMINA.

## Cargo: Analista de Processos

**Principais atividades:** Implantação do sistema de gestão e controle de estoque físico e via sistema, gestão de equipes de pessoas, Implantação dos estoques mínimos e máximos de todo estoque em geral, Supervisão do cadastro de toda matéria prima, Implantação do 5S, Responsável pela solicitação de compra de matéria prima, peças para manutenção, uso e consumo em geral.

## > 05/2005 - 04/2014 - MARÍLIA TÊNIS CLUBE.

## Cargo: Administrativo

**Principais atividades:** Planejamento de mão de obra, matéria prima para o processo, gestão em equipes de pessoas, Análise e controle de perdas em processo, gestão nas áreas de manutenção, melhorias nas estruturas físicas, agendamento e partipação efetiva em treinamentos de capacitação profissional, redução de perdas e motivação. Diminuição de acidente de trabalho e degradação ao meio ambiente.

Planejamento em geral, plano de manutenção; executar os serviços relacionados com as rotinas administrativas; desenvolver as atividades administrativas envolvendo recursos humanos, materiais e financeiros; liderar equipe de trabalho; atender ao público em geral; redigir e despachar expedientes administrativos; receber, organizar e arquivar documentos.

#### 10/2000 – 04/2005 – LOJAS RIACHUELO S/A.

#### Cargo: Supervisor Fiscal

**Principais atividades:** fiscalização de funcionários e clientes, integrante da CIPA e responsável pela manutenção preventiva, preditiva e Atendimento a cliente.

#### 01/1993 – 10/2000 – SERRALHERIA E METALURGICA OLIVEIRA.

Cargo: Produção

Principal atividade: Auxiliar na montagem e fabricação.